【裁判字號】    98,易,2272
【裁判日期】    980908
【裁判案由】    竊盜
【裁判全文】
臺灣臺中地方法院刑事判決              98年度易字第2272號
公  訴  人  臺灣臺中地方法院檢察署檢察官
被      告  丁○○
上列被告因竊盜案件，經檢察官提起公訴（98年度偵字第15616
號），本院判決如下：
    主  文
丁○○犯竊盜罪，累犯，處有期徒刑伍月；又犯加重竊盜罪，累
犯，處有期徒刑柒月。應執行有期徒刑拾月。
    事  實
一、丁○○前因施用毒品，經台灣高等法院台中分院及本院分別
    判處有期徒刑三月、三月、六月確定，嗣經中華民國九十六
    年罪犯減刑條例適用，上開罪刑分別減刑為一月十五日、一
    月十五日、三月，應執行有期徒刑二月十五日，並於民國九
    十六年九月十八日執行完畢。猶未能悔改，意圖為自己不法
    之所有：(一)先於九十八年六月十二日二十時許，在臺中縣
    大肚鄉○○路○段一二九號之「OK便利商店」前，見乙○○
    所有之車牌號碼A8─5172號自小客車停放該處且尚未熄火，
    便趁機徒手開門進入車中駕駛座，竊取該車得逞，並將該車
    車牌隨意丟棄。(二)復於九十八年六月十六日十二時許，在
    臺中縣大雅鄉○○○街三十二號前，見甲○○所有之車牌號
    碼NM─1935號自小客車停放該處，便伺機以客觀上得作為兇
    器之活動扳手，竊取該車之二面車牌得手，並將該二面車牌
    懸掛於上開竊得之乙○○所有車輛。嗣丁○○於九十八年六
    月十七日十一時三十分，駕駛上開竊得車輛及所旋掛之車牌
    ，行經臺中縣豐原市市○路時，為逃避警察攔檢而駕車逃逸
    ，隨即因操控不慎在臺中縣豐原市○○路五十號前撞及民宅
    圍牆，而為至現場之員警查獲，始悉上情。
二、案經臺中縣警察局移送臺中地方法院檢察署檢察官偵查起訴
    。
    理  由
一、按被告以外之人於審判外之陳述，雖不符前四條之規定（即
    刑事訴訟法第一五九條之一至同條之四），而經當事人於審
    判程序同意作為證據，法院審酌該言詞陳述或書面陳述作成
    時之情況，認為適當者，亦得為證據；當事人、代理人或辯
    護人於法院調查證據時，知有第一百五十九條第一項不得為
    證據之情形，而未於言詞辯論終結前聲明異議者，視為有前
    項之同意，刑事訴訟法第一百五十九條之五定有明文。本件
    被害人甲○○及證人陳進坤於司法警察詢問時之證述，被告
    及檢察官皆未對證據能力有所爭執，且迄於言詞辯論終結前
    ，均未主張有刑事訴訟法第一百五十九條第一項不得為證據
    之情形，是應認已同意上開證據均得作為證據，且經本院斟
    酌後，認無不適當之情形，應認本案調查之上開證據均有證
    據能力，合先敘明。
二、訊據被告丁○○就上開二件竊盜犯行坦承不諱，核與被害人
    甲○○及證人陳進坤於司法警察詢問時之證述情節相符，並
    有現場照片十一張、贓物認領保管單二張在卷可資佐證，足
    認被告自白與事實相符，應堪採信。本件事證明確，被告竊
    盜2次犯行洵堪認定，應依法論科。
三、核被告所為，分別係犯刑法第三百二十條第一項竊盜罪及第
    三百二十一條第一項第三款加重竊盜罪。被告二次竊盜犯行
    ，時地不同，犯意各別，行為互異，應分論併罰。丁○○有
    前述犯罪經本院判處徒刑並執行完畢，此有臺灣高等法院被
    告前案紀錄表一份附卷可稽，其於有期徒刑執行完畢後，五
    年以內再故意犯本件有期徒刑以上之罪，依刑法第四十七條
    第一項之規定，應論以累犯，加重其刑。爰審酌被告素行不
    佳，復恣意竊取他人財物，惟犯後尚能坦承犯行，有所悔意
    之犯後態度等一切情狀，分別量處如主文所示之刑。
據上論斷，應依刑事訴訟法第二百八十四條之一、第二百九十九
條第一項前段，刑法第三百二十一條第一項、第三百二十一條第
一項第三款、第四十七條第一項、第五十一條第五款，判決如主
文。
本案經檢察官丙○○到庭執行職務。
中    華    民    國    98    年    9    月      8    日
                  刑事第十二法庭  法  官   劉邦繡
以上正本證明與原本無異。
如不服本判決應於收受判決後十日內向本院提出上訴書狀，並應
敘述具體理由；其未敘述上訴理由者，應於上訴期間屆滿後二十
日內向本院補提理由書（均須按他造當事人之人數附繕本）「切
勿逕送上級法院」。
                                  書記官  何俞瑩
中    華    民    國    98    年    9     月     8    日
附錄論罪科刑法條
中華民國刑法第320條
（普通竊盜罪、竊佔罪）
意圖為自己或第三人不法之所有，而竊取他人之動產者，為竊盜罪，處
 5 年以下有期徒刑、拘役或 5 百元以下罰金。
意圖為自己或第三人不法之利益，而竊佔他人之不動產者，依前項之規定
處斷。
前二項之未遂犯罰之。
中華民國刑法第321條
（加重竊盜罪）
犯竊盜罪而有左列情形之一者，處 6 月以上、 5 年以下有期徒刑：
一、於夜間侵入住宅或有人居住之建築物、船艦或隱匿其內而犯之者。
二、毀越門扇、牆垣或其他安全設備而犯之者。
三、攜帶兇器而犯之者。
四、結夥三人以上而犯之者。
五、乘火災、水災或其他災害之際而犯之者。
六、在車站或埠頭而犯之者。
前項之未遂犯罰之。


司法院資訊處製作；財團法人民間司法改革基金會備份。
